臺灣臺北地方法院刑事判決　　　　　　　99年度易字第3066號
公　訴　人　臺灣臺北地方法院檢察署檢察官
被　　　告　劉維元
上列被告因竊盜案件，經檢察官提起公訴（99年度偵字第19568
號），因被告於準備程序進行中，就被訴事實為有罪之陳述，經
本院告知簡式審判程序意旨，並聽取公訴人及被告之意見後，本
院裁定依簡式審判程序審理，判決如下：
    主  文
劉維元共同踰越安全設備竊盜，累犯，處有期徒刑捌月。
    事  實
一、劉維元前因於民國95年間，因犯竊盜案件，經臺灣花蓮地方
    法院以95年易字第152 號判決判處有期徒刑8 月，經上訴臺
    灣高等法院花蓮分院後，復撤回上訴確定，嗣因中華民國九
    十六年罪犯減刑條例施行，經臺灣花蓮地方法院以96年度聲
    減字第116 號裁定減為有期徒刑4 月確定，甫於96年7 月16
    日縮刑期滿執行完畢。
二、詎其仍不知悔改，與莊志堅（另經本院審結）共同基於意圖
    為自己不法所有之犯意聯絡，於99年3 月21日凌晨1 時許，
    由其駕駛自小客車搭載莊志堅一同至臺北市○○路159 號1
    樓之福爾摩莎大樓管理委員會會議室，見該會議室裝有冷氣
    機之該窗戶並未上鎖，且夜間無人居住，即由莊志堅徒手開
    啟未上鎖之窗戶，2 人遂先後由該窗戶爬入，竊取王昭雄所
    有放置於內之CACIO 廠牌電子琴1 台、SPAN廠牌古典吉他1
    台、小提琴1 把、SZUKI 廠牌口風琴1 把、無敵翻譯機1 台
    、數位相機1 台等物，得手後劉維元搭載莊志堅前往臺北市
    ○○路某不詳處所銷贓。嗣經王昭雄於同日發現遭竊而報警
    處理，經警在前開窗戶玻璃及冷氣上，採得莊志堅、劉維元
    之指紋，而悉上情。
三、案經臺北市政府警察局信義分局報告臺灣臺北地方法院檢察
    署檢察官偵查後起訴。
    理  由
一、本件被告劉維元所犯非死刑、無期徒刑、最輕本刑為3 年以
    上有期徒刑之罪，或高等法院管轄第一審之案件，被告於本
    院準備程序進行中，就被訴事實為有罪之陳述，經本院認合
    於刑事訴訟法第273 條之1 第1 項之規定，裁定進行簡式審
    判程序，合先敘明。
二、上揭事實，業據被告於偵訊、本院準備程序及簡式審判程序
    中坦承不諱（見99年度偵字第19568 號卷第79至102 頁、本
    院卷第131 至136 頁），且有被害人即證人王昭雄於警詢、
    偵訊時之證述（見同上偵查卷第5 至7 頁、第93至94頁、第
    106 頁）及同案被告莊志堅於偵訊、本院準備程序及簡式審
    判程序時之供述（見上開偵查卷第99至102 頁、本院卷第50
    至52頁、第59至64頁）在卷可參，此外，並有臺北市政府警
    察局信義分局三張犁派出所陳報單、受理各類案件紀錄表、
    受理刑事案件報案三聯單監視錄影器翻拍畫面4 張、臺北市
    政府警察局信義分局刑案現場勘察報告暨所附現場圖、現場
    勘驗紀錄、勘察採證同意書、現場照片12張、內政部警政署
    刑事警察局99年5 月11日刑紋字第0990057978號鑑定書及臺
    北市政府警察局信義分局100 年1 月3 日函文暨所附照片6
    張等存卷足稽（見上開偵查卷第3 至4 頁、第9 至11頁、第
    12至24頁、第25至29頁、本院卷第42至45頁），堪認被告之
    自白與事實相符，堪以採信。綜上，本件事證明確，應予依
    法論科。
三、按行為後法律有變更者，適用行為時之法律，但行為後之法
    律有利於行為人者，適用最有利於行為人之法律，刑法第2
    條第1 項定有明文。於被告行為後，刑法第321 條第1 項第
    2 款規定於100 年1 月26日經總統公布修正，於同年月28日
    生效，有關該條款前、後規定之構成要件均屬相同，但修正
    前之法定刑為「6 月以上、5 年以下有期徒刑」，而修正後
    之法定刑則為「6 月以上、5 年以下有期徒刑，得併科新臺
    幣10萬元以下罰金」，比較新、舊法之結果，被告行為時之
    舊法對被告較為有利，揆諸前開刑法第2 條第1 項前段之規
    定，本件自應適用被告行為時之舊法。
四、又按刑法第321 第1 項第2 款之「門扇」專指門戶而言，而
    所謂「其他安全設備」，指門扇牆垣以外，依通常觀念足認
    防盜之一切設備而言，如門鎖、窗戶等，最高法院著有45年
    臺上字第1443號、55年臺上字第547 號判例可資參照。則被
    告與同案被告莊志堅由該會議室之窗戶爬入行竊，核其所為
    ，係犯修正前刑法刑法第321 條第1 項第2 款之踰越安全設
    備竊盜罪。起訴書雖認被告係涉犯刑法第320 條第1 項之竊
    盜罪，因二者基本社會事實同一，本院自得予以審究，並依
    法變更起訴法條。被告與同案被告莊志堅就前揭加重竊盜之
    犯行，有犯意聯絡及行為分擔，應論以共同正犯。再查被告
    有如事實欄一所載受刑之宣告及執行情形，有臺灣高等法院
    被告全國前案紀錄表在卷可稽，其受徒刑執行完畢後，5 年
    內故意再犯有期徒刑以上之本罪，為累犯，應依刑法第47條
    第1 項之規定，加重其刑。爰審酌被告正值青壯，不思循正
    當途徑獲取財物，且前有偽造文書、妨害兵役及多次竊盜前
    科，有臺灣高等法院被告前案紀錄表在卷可參，素行不佳，
    惟念其於犯後尚知坦承犯行，態度尚可，復參酌被害人遭竊
    物品之價值，兼衡被告為高職畢業，現已離婚，有兩個小孩
    ，經濟狀況尚可，暨其生活狀況、品行、智識程度、犯罪之
    動機、目的、手段等一切情狀，量處如主文所示之刑，以資
    懲戒。
據上論斷，應依刑事訴訟法第284 條之1 、第273 條之1 第1 項
、第299 條第1 項前段、第300 條，刑法第2 條第1 項前段、第
28條、第47條第1 項，修正前刑法第321 條第1 項第2 款，判決
如主文。
本案經檢察官陳仕蘭到庭執行職務。
中    華    民    國   100    年    3     月    11    日
                  刑事第十九庭  法  官  林佑珊
上正本證明與原本無異。
如不服本判決應於收受送達後10日內向本院提出上訴書狀，並應
敘述具體理由；其未敘述上訴理由者，應於上訴期間屆滿後20日
內向本院補提理由書（均須按他造當事人之人數附繕本）「切勿
逕送上級法院」。告訴人或被害人如對於本判決不服者，應具備
理由請求檢察官上訴，其上訴期間之計算係以檢察官收受判決正
本之日期為準。
                                書記官  陳宏璋
中    華    民    國   100    年    3     月    14    日
附錄本案論罪科刑法條
修正前中華民國刑法第321條（加重竊盜罪）
犯竊盜罪而有左列情形之一者，處 6 月以上、 5 年以下有期徒
刑：
一、於夜間侵入住宅或有人居住之建築物、船艦或隱匿其內而犯
    之者。
二、毀越門扇、牆垣或其他安全設備而犯之者。
三、攜帶兇器而犯之者。
四、結夥三人以上而犯之者。
五、乘火災、水災或其他災害之際而犯之者。
六、在車站或埠頭而犯之者。
前項之未遂犯罰之。